臺灣桃園地方法院刑事判決
111年度審侵訴字第13號
公  訴  人  臺灣桃園地方檢察署檢察官
被      告  謝豐年


選任辯護人  陳俊隆律師            
上列被告因妨害姓自主罪等案件，經檢察官提起公訴（110年度
偵字第43825號），被告於本院準備程序進行中，就被訴事實為
有罪之陳述，經本院告知簡式審判程序意旨，並聽取當事人之意
見後，本院合議庭裁定由受命法官獨任依簡式審判程序審理，判
決如下：
    主  文
丙○○犯乘機猥褻罪，處有期徒刑陸月，如易科罰金，以新臺幣壹
仟元折算壹日；又犯竊錄他人非公開之活動及身體隱私部位罪，
處有期徒刑參月，如易科罰金，以新臺幣壹仟元折算壹日；又犯
散布竊錄非公開之活動及身體隱私部位內容罪，處有期徒刑參月
，如易科罰金，以新臺幣壹仟元折算壹日。應執行有期徒刑拾月
，如易科罰金，以新台幣壹仟元折算壹日。
未扣案之手機壹支沒收。
    事實及理由
一、犯罪事實：
　　丙○○與乙○○前為友人關係，且曾同住在丙○○位於桃園市○○區
    ○○○路0段000號之住處（下稱前揭住處）。詎丙○○竟先後為
    下列行為：
　㈠丙○○分別於民國108年3月3日某時、109年8月18日某時、同年
    9月15日某時、110年1月7日某時，在前揭住處，利用乙○○因
    熟睡意識模糊且不能抗拒之際，基於乘機猥褻之犯意，撥動
    及撫摸乙○○之生殖器得逞。
　㈡丙○○未經乙○○同意亦欠缺法律上正當理由，竟基於竊錄他人
    非公開活動及身體隱私部位之犯意，於上開時間在前揭住處
    ，以具拍攝功能之行動電話1支，分別拍攝其撥動乙○○生殖
    器之照片4張、1張、2張及3張（下稱竊錄照片），並以電磁
    紀錄方式存檔在手機硬碟，而無故以電磁紀錄竊錄乙○○之非
    公開之活動及身體隱私部位。
　㈢丙○○又基於散布猥褻照片、散布竊錄之非公開活動及身體隱
    私部位內容之接續犯意，於上開時間在前揭住處，使用上開
    行動電話1支，上傳前揭竊錄照片至丙○○經營之「推特」社
    群網站內、使用者名稱「莫問」之個人公開頁面（下稱推特
    頁面），以此方式將客觀上足以刺激或滿足性慾，並引起一
    般人羞恥或厭惡感之前揭竊錄照片，供不特定人觀覽而散布
    之。嗣於110年7月25日起，乙○○收受不明簡訊檢附上開照片
    ，始悉上情。
二、證據名稱：
  ㈠被告丙○○分別於檢察官訊問、本院準備程序及審理中之自白
    。
　㈡證人即告訴人乙○○於檢察官訊問時之證述。
　㈢刑事告訴狀及證物（告訴人收到疑似被告寄送之系爭簡訊及系爭私密照片、被告於推特網站之個人首頁（被告推特之名稱為莫問、被告與友人之對話紀錄截圖、兩造間LINE對話紀錄截圖、告訴人之身心科診斷證明）、刑事補充告訴理由狀及證物（告訴人匯款租金給被告之單據、告訴人與被告間之LINE對話紀錄截圖、被告與家人間之LINE對話紀錄截圖）。
三、論罪科刑：
  ㈠按對於男女利用其精神、身體障礙、心智缺陷或其他相類之 
    情形，不能或不知抗拒而為猥褻者，應成立刑法第225條第 
    2項之乘機猥褻罪。其中所謂相類之情形，係指被害人雖非
    精神、身體障礙、心智缺陷，但受猥褻時，因昏暈、酣眠、
     泥醉等相類似之情形，致無同意猥褻之理解，或無抗拒猥
    褻 之能力者而言（最高法院98年度台上字第7246號判決參
    照）。本件被告就犯罪事實㈠之猥褻犯行，係利用告訴人熟
    睡之際予以撥動及撫摸猥褻，既無得到告訴人之同意，亦非
    以違反其意願之方法而猥褻，係該當於乘機猥褻罪之要件。
　㈡次按刑法第315條之1、第315條之2的立法目的均係在保障隱
    私權，而該2條文所謂之「非公開」，係指活動不對公眾公
    開而具有隱密性，亦即個人主觀上欲隱密進行其活動而不欲
    公開，且在客觀上所選擇之場所或所使用之設備亦足以確保
    活動之隱密性而言。被告如犯罪事實欄㈡部分所為，係未經
    告訴人同意即以行動電話拍攝告訴人身體隱私部位之照片，
    告訴人主觀上應具有隱私權不受侵害之合理期待，是被告自
    屬無故竊錄他人非公開活動及身體隱私部位。
　㈢又按刑法第235條第1項規定所謂散布、播送、販賣、公然陳
    列猥褻之資訊或物品，或以他法供人觀覽、聽聞之行為，係
    指對含有暴力、性虐待或人獸性交等而無藝術性、醫學性或
    教育性價值之猥褻資訊或物品為傳布，或對其他客觀上足以
    刺激或滿足性慾，而令一般人感覺不堪呈現於眾或不能忍受
    而排拒之猥褻資訊或物品，未採取適當之安全隔絕措施而傳
    布，使一般人得以見聞之行為；又其所稱猥褻之資訊、物品
    ，其中「猥褻」雖屬評價性之不確定法律概念，然所謂猥褻
    ，指客觀上足以刺激或滿足性欲，其內容可與性器官、性行
    為及性文化之描繪與論述聯結，且須以引起普通一般人羞恥
    或 厭惡感而侵害性的道德感情，有礙於社會風化者為（司
    法院大法官會議釋字第617號解釋可資參照）。查被告在推
    特網站之個人動態訊息網頁張貼竊錄告訴人身體隱私部位之
    照片供不特定之人上網瀏覽，自屬散布之行為。又上開照片
    之內容，既為告訴人之身體隱私部位，在客觀上確足以刺激
    或滿足性慾，並引起普通一般人羞恥或厭惡感而侵害性的道
    德感情，有礙於社會風化，自屬猥褻圖畫無疑。
　㈣是核被告所為，分別係犯：
　⑴被告就犯罪事實欄㈠部分所為，係犯刑法第225條第2項之乘機
    猥褻罪。被告係在同一地點，於密切接近之時間實施上開乘
    機猥褻行為，且侵害相同法益，各行為之獨立性薄弱，主觀
    上亦係出於同一犯意所為，依一般社會通念，係數舉動之接
    續行為，應論以接續犯之一罪。
　⑵被告就犯罪事實欄㈡部分所為，係犯刑法第315條之1第2款之
    竊錄他人非公開之活動及身體隱私部位罪。被告以上開方式
    竊錄照片，係在同一地點，於密切接近之時間實施，且侵害
    相同法益，各行為之獨立性薄弱，主觀上亦係出於同一犯意
    所為，依一般社會通念，係數舉動之接續行為，應論以接續
    犯之一罪。
　⑶被告就犯罪事實欄㈢部分所為，係犯刑法第235條第1項之散布
    猥褻圖畫罪及同法第315條之2第3項之散布竊錄非公開之活
    動及身體隱私部位內容罪。被告以上開方式散布竊錄照片，
    係在同一地點，於密切接近之時間實施，且侵害相同法益，
    各行為之獨立性薄弱，主觀上亦係出於同一犯意所為，依一
    般社會通念，係數舉動之接續行為，應論以接續犯之一罪。
    又被告係以一行為同時觸犯散布竊錄非公開之活動及身體隱
    私部位內容罪、散布猥褻圖畫罪，為想像競合犯，應依刑法
    第55條之規定從一重之散布竊錄之非公開活動及身體隱私部
    位內容罪處斷。
　㈤爰審酌被告為滿足一己私慾，不顧告訴人之性自主權及人性
    尊嚴，利用告訴人熟睡之際，擅對告訴人為乘機猥褻行為，
    又未尊重他人對於隱私權之合理期待，無故以拍攝方式竊錄
    他人非公開活動及身體隱私部位，侵害告訴人隱私權，再散
    布其所竊錄之告訴人非公開活動及身體隱私部位內容，使告
    訴人遭受精神上之痛苦及折磨，所為均誠屬不應該，實應非
    難，惟念被告犯後始終坦承犯行，非無悔意，兼衡以被告之
    犯罪動機、情節及所生危害暨其生活及經濟狀況、素行、年
    紀及智識程度等一切情狀，分別量處如主文所示之刑，並均
    諭知易科罰金之折算標準，及定其應執行之刑暨易科罰金之
    折算標準。
四、沒收：
　　按刑法第315條之1、第315條之2所竊錄內容之附著物及物品
    ，不問屬於犯人與否，沒收之，同法第315條之3定有明文。
    經查，本件被告所竊錄之告訴人非公開之活動及身體隱私部
    位照片，既儲存在未扣案之被告所有之手機硬碟內，則該手
    機即屬竊錄內容之附著物，應依刑法第315條之3之規定，不
    問屬於犯人與否，應於被告所犯散布竊錄身體隱私部位內容
    罪所處之刑項下，諭知沒收之。至於卷附含有猥褻照片內容
    之紙本，乃基於採證目的而列印之證據，非上開規定所指之
    「附著物及物品」，故均不予宣告沒收，附此敘明。
五、應依刑事訴訟法第273條之1第1項、第299條第1項前段、第3
    10條之2、第454條第1項（本案採判決精簡原則，僅引述程
    序法條），判決如主文。
六、如不服本判決應於收受判決後20日內向本院提出上訴書狀，
    並應敘述具體理由。其未敘述上訴理由者，應於上訴期間屆
    滿後20日內向本院補提理由書（均須按他造當事人之人數附
    繕本）「切勿逕送上級法院」。
本案由檢察官甲○○提起公訴，經檢察官李孟亭到庭執行職務。
中　　華　　民　　國　　111 　年　　6 　　月　　17　　日
                  刑事審查庭  法  官  李雅雯
以上正本證明與原本無異。
如不服本判決應於收受判決後20日內向本院提出上訴書狀，並應
敘述具體理由。其未敘述上訴理由者，應於上訴期間屆滿後20日
內向本院補提理由書(均須按他造當事人之人數附繕本)「切勿逕
送上級法院」。
                              書記官  沈詩婷
中　　華　　民　　國　　111 　年　　6 　　月　　20　　日
附錄本案論罪科刑法條：
中華民國刑法第225條
（乘機性交猥褻罪）
對於男女利用其精神、身體障礙、心智缺陷或其他相類之情形，
不能或不知抗拒而為性交者，處3年以上10年以下有期徒刑。
對於男女利用其精神、身體障礙、心智缺陷或其他相類之情形，
不能或不知抗拒而為猥褻之行為者，處6月以上5年以下有期徒刑
。
第1項之未遂犯罰之。
中華民國刑法第235條
（散布、販賣猥褻物品及製造持有罪）
散布、播送或販賣猥褻之文字、圖畫、聲音、影像或其他物品，
或公然陳列，或以他法供人觀覽、聽聞者，處2年以下有期徒刑
、拘役或科或併科3萬元以下罰金。
意圖散布、播送、販賣而製造、持有前項文字、圖畫、聲音、影
像及其附著物或其他物品者，亦同。
前二項之文字、圖畫、聲音或影像之附著物及物品，不問屬於犯
人與否，沒收之。
中華民國刑法第315條之1
（妨害秘密罪）
有下列行為之一者，處3年以下有期徒刑、拘役或30萬元以下罰
金：
一、無故利用工具或設備窺視、竊聽他人非公開之活動、言論、
     談話或身體隱私部位者。
二、無故以錄音、照相、錄影或電磁紀錄竊錄他人非公開之活動
     、言論、談話或身體隱私部位者。
中華民國刑法第315條之2
意圖營利供給場所、工具或設備，便利他人為前條之行為者，處
5年以下有期徒刑、拘役或科或併科50萬元以下罰金。
意圖散布、播送、販賣而有前條第2款之行為者，亦同。
製造、散布、播送或販賣前二項或前條第2款竊錄之內容者，依
第1項之規定處斷。
前三項之未遂犯罰之。